
---
title: "Estudio del patrón de suelos PSI"
output:
  word_document:
    reference_docx: template.docx
---

```{r setup, include=FALSE}
knitr::opts_chunk$set(echo = TRUE)
```


## CALCULOS ESTADÍSTICOS

Se realizan los cálculos siguiendo el manual "Guidelines for quality management in soil and plant laboratories" (FAO, soils bulletin 74 pag:132 ISBN: 92-5-104065-6, 1998) adaptado de Massart et tal. 1988.

```{r, echo=FALSE,message=FALSE}
source('testm.R')
library(readxl)

nuevo <- read_excel("nuevo.xlsx")
antiguo <- read_excel("antiguo.xlsx")

testotal(antiguo,nuevo)
```

## GRÁFICOS

Gráficos Boxplot e Histograma para cada método:

```{r pressure, echo=FALSE}

for (i in 1:ncol(nuevo)){
  
  boxplot(nuevo[[i]],main=paste("Boxplot de",colnames(nuevo[i])),xlab = colnames(nuevo[i]))
  abline(h = quantile(nuevo[[i]],probs=0.75, na.rm = T)+1.5 * IQR(na.exclude(nuevo[[i]])), col = "red")
  abline(h = quantile(nuevo[[i]],probs=0.25, na.rm = T)-1.5 * IQR(na.exclude(nuevo[[i]])), col = "red")
  hist(nuevo[[i]],main=paste("Histograma de",colnames(nuevo[i])),xlab = colnames(nuevo[i]),prob=TRUE)
  lines(density(na.exclude(nuevo[[i]])), lwd = 1,  col = "cornflowerblue")
  
}

```


## TABLAS DE DATOS

### Datos de referencia



```{r tabla1, echo=FALSE,results='asis'}

  library(knitr)
  
  kable(antiguo[])

```


### Datos utilizados en los cálculos



```{r tabla2, echo=FALSE,results='asis'}
 
  
  nuevo[is.na(nuevo)]=""
  kable((nuevo[]))
  
  

```



Cálculos realizados en el software r utilizando la función del LAFIGA testm y los data.frames nuevo (conjunto de  nuevos datos para cada uno de los métodos de análisis que se quieren comparar con el valor de referencia)  y antiguo (incluye las medias, desviaciones estandar, numero de valores y año de los valores de referencia utilizados)