
---
title: "Estudio del patrón de suelos PSI"
output:
  word_document:
    reference_docx: template.docx
  html_document:
    df_print: paged
---

```{r setup, include=FALSE}
knitr::opts_chunk$set(echo = TRUE)
```


## CALCULOS ESTADÍSTICOS

Se realizan los cálculos siguiendo el manual "Guidelines for quality management in soil and plant laboratories" (FAO, soils bulletin 74 pag:132 ISBN: 92-5-104065-6, 1998) adaptado de Massart et tal. 1988.Se eliminan automaticamente los outliers.

```{r, echo=FALSE,message=FALSE}
source('testmSINOutliers.R')
library(readxl)
library(dplyr)
nuevo <- read_excel("nuevo.xlsx")
antiguo <- read_excel("antiguo.xlsx")

testotal(antiguo,nuevo)
```

## GRÁFICOS

Gráficos Boxplot e Histograma para cada método:

```{r pressure, results='asis',echo=FALSE}


  for (i in 1:ncol(nuevo)){
  # Si el número de datos a comparar proviene de un número mayor o igual a 30 en ambos casos entonces
  datos=nuevo
  if(length(boxplot(datos[[i]], plot=FALSE)$out)==0){
    datos2=datos
  }else{
    outliers=boxplot(datos[[i]], plot=FALSE)$out
    datos2=datos[-which(datos[[i]] %in% outliers),]
  }

    boxplot(datos2[[i]],main=paste("Boxplot de",colnames(datos2[i])),xlab = colnames(datos2[i]))
  hist(datos2[[i]],main=paste("Histograma de",colnames(datos2[i])),xlab = colnames(datos2[i]),prob=TRUE)
  lines(density(na.exclude(datos2[[i]])), lwd = 1,  col = "cornflowerblue")
  }

```


## TABLAS DE DATOS

### Datos eliminados de los cálculos por ser outliers

```{r pressure2, results='asis',echo=FALSE}


  for(i in 1:ncol(nuevo)){
  datos=nuevo
  tablaoutliers=data.frame(boxplot(datos[[i]], plot=FALSE)$out)
  colnames(tablaoutliers)=names(datos[i])
  
  assign(paste("tabla",i,sep = ""), tablaoutliers)
  
  if (i==1){
    final=tablaoutliers
  }else{
  
  final=merge(data.frame(final, row.names=NULL), data.frame(get(paste("tabla",i,sep = "")), row.names=NULL), by = 0, all = TRUE)[-1]
  }
  }

library(knitr)
final[is.na(final)]=""
kable(final[])

```


### Datos de referencia



```{r tabla1, echo=FALSE,results='asis',message=FALSE}

  library(knitr)
 

  
  kable(antiguo[]) 
  
```


### Datos originales utilizados en los cálculos



```{r tabla2, echo=FALSE,results='asis',message=FALSE}
 
  
  nuevo[is.na(nuevo)]=""
  knitr::kable((nuevo[])) 
```


Cálculos realizados en el software r utilizando la función del LAFIGA testm y los data.frames nuevo (conjunto de  nuevos datos para cada uno de los métodos de análisis que se quieren comparar con el valor de referencia)  y antiguo (incluye las medias, desviaciones estandar, numero de valores y año de los valores de referencia utilizados)