
---
title: "Estudio del patrón de suelos PSI"
output:
  word_document:
    reference_docx: template.docx
---

```{r setup, include=FALSE}
knitr::opts_chunk$set(echo = TRUE)
```


## CALCULOS ESTADÍSTICOS

Se realizan los cálculos siguiendo el manual "Guidelines for quality management in soil and plant laboratories" (FAO, soils bulletin 74 pag:132 ISBN: 92-5-104065-6, 1998) adaptado de Massart et tal. 1988.Se eliminan automaticamente los valores superiores e inferiores a 2 desviaciones estandar.

```{r, echo=FALSE}
source('testmSIN2S.R')
library(readxl)
library(dplyr)
nuevo <- read_excel("nuevo.xlsx")
antiguo <- read_excel("antiguo.xlsx")

testotal(antiguo,nuevo)
```

## GRÁFICOS

Gráficos Boxplot e Histograma para cada método:

```{r pressure, echo=FALSE}


  for (i in 1:ncol(nuevo)){
  # Si el número de datos a comparar proviene de un número mayor o igual a 30 en ambos casos entonces
  datos=nuevo
  datos2=filter(datos,abs(datos[[i]])<mean(na.exclude(datos[[i]]))+2*sd(na.exclude(datos[[i]])) & abs(datos[[i]])>mean(na.exclude(datos[[i]]))-2*sd(na.exclude(datos[[i]])))

    boxplot(datos2[[i]],main=paste("Boxplot de",colnames(datos2[i])),xlab = colnames(datos2[i]))
  hist(datos2[[i]],main=paste("Histograma de",colnames(datos2[i])),xlab = colnames(datos2[i]))
  }

```


## TABLAS DE DATOS

### Datos de referencia



```{r tabla1, echo=FALSE,results='asis'}

  library(knitr)
  
  kable(antiguo[])

```


### Datos utilizados en los cálculos



```{r tabla2, echo=FALSE,results='asis'}
 
  
  nuevo[is.na(nuevo)]=""
  kable((nuevo[]))

```


Cálculos realizados en el software r utilizando la función del LAFIGA testm y los data.frames nuevo (conjunto de  nuevos datos para cada uno de los métodos de análisis que se quieren comparar con el valor de referencia)  y antiguo (incluye las medias, desviaciones estandar, numero de valores y año de los valores de referencia utilizados)